fi: Kaatonokan tyyli: Hallittu virtaus; Tippavapaa; Tipaton; Hitaasti kaadettava; Nopeasti kaadettava; Kapeneva; Koko suu; Muu
vi: Kiểu dáng vòi rót: Kiểm soát dòng chảy; Chống nhỏ giọt; Không nhỏ giọt; Rót chậm; Rót nhanh; Vót nhọn; Miệng rộng; Khác
it: Stile beccuccio di versamento: Flowcontrollato; Antigoccia; Antigoccia; Versamento lento; Versamento rapido; Affusolato; A bocca larga; Altro
da: Hældetuds design: Kontrolleret flow; Drypfri; Ingen dryp; Langsom hældning; Hurtig hældning; Tapered; Bred mund; Andet
sv: Hällpipstil: Kontrollerat Flow; Droppfri; Droppfri; Långsamt hällande; Snabbgjutning; Konisk; Bredmunnad; Övrigt
zh-CN: 倒液嘴样式: 可控流; 无滴漏; 防滴漏; 慢倒; 快倒; 锥形; 宽口; 其他
nl: Schenktuitstijl: Gecontroleerde uitstroom; Druppelvrij; Druppelvrij; Langzaam inschenken; Snel schenken; Taps toelopend; Brede hals; Overig
cs: Styl nalévacího hrdla: Regulovaný tok; Bez odkapávání; Proti ukapávání; Pomalé nalévání; Rychlé nalévání; Zúžený tvar; Široké hrdlo; Jiné
zh-TW: 倒油嘴樣式: 流量控制; 無滴漏; 不滴落; 慢速傾倒; 快速傾倒; 錐型; 寬口; 其他
ro-RO: Stilul gurii de turnare: Flux controlat; Fără scurgeri; Fără picurare; Turnare lentă; Turnare rapidă; Conic; Cu gură largă; Altele
ru: Тип носика для розлива: Регулируемый поток; Не капает; Не протекает; Медленное наливание; Быстрое наливание; Конусообразный; Широкий; Другое
hr-HR: Stil vodenog izljeva: Kontrolirani protok; Bez kapanja; Bez kapanja; Sporo izlijevanje; Brzo izlijevanje; Suženog vrha; Široki otvor; Ostalo
lt-LT: Pylimo snapelio stilius: Kontroliuojamas srautas; Be lašėjimo; Nelašantis; Lėtas pilstymas; Greitasis pilstymas; Smailėjantis; Platus; Kita
tr: Dökme ağzı tarzı: Kontrollü akış; Damlatmaz; Damlama yapmaz; Yavaş akışlı; Hızlı akışlı; Ucu daralan; Geniş ağızlı; Diğer
de: Ausgießerstil: Dosierhilfe; Tropffrei; Ohne Tropfen; Langsames Eingießen; Schnelles Eingießen; Abgeschrägt; Breite Öffnung; Sonstiges
fr: Style du bec verseur: Débit contrôlé; Sans gouttes; Anti-goutte; Versement lent; Versement rapide; Conique; Large ouverture; Autre
es: Estilo de pico vertedor: Flujo controlado; Sin goteo; Sin goteo; Vertido lento; Vertido rápido; Cónico; Boca amplia; Otros
sk-SK: Štýl výlevky: S riadeným prietokom; Bez kvapkania; Bez kvapkania; Pomalé nalievanie; Rýchle nalievanie; Zúžený; Široký vstup; Iné
hu: Kiöntőfej stílusa: Szabályozott áramlás; Cseppmentes; Cseppmentes; Lassan önthető; Gyorsan önthető; Kúpos; Széles szájú; Egyéb
ko: 주입구 스타일: 컨트롤드 플로우; 드립 프리; 노 드립; 슬로우 푸어; 스피드 푸어; 테이퍼드; 와이드 마우스; 기타
pl: Typ wylewki dozownika: Kontrolowany przepływ; Bez kapania; Bez kapania; Wolny nalew; Szybki nalew; Zwężane; Z szerokim wlotem; Inne
bg-BG: Тип на чучур за вода: Контролиран теч; Без капане; Без капки; Бавно изливане; Бързо изливане; Конусовидно; Широко гърло; Друго
en: Pour spout style: Controlled flow; Drip-free; No-drip; Slow-pour; Speed-pour; Tapered; Wide-mouth; Other
th: รูปแบบปากเท: ปากเทควบคุมการไหล; ปากเทที่ไม่ทำให้หยด; ปากเทกันหยด; ปากเทที่ทำให้ไหลช้า; ปากเทที่ทำให้ไหลเร็ว; ตัดเฉียง; ปากเทแบบกว้าง; อื่นๆ
ja: 注ぎ口のスタイル: フロー制御; 滴りなし; 滴り落ちない; ゆっくり注ぐタイプ; すばやく注ぐタイプ; テーパード; 広口; その他
nb: Helletut-stil: Kontrollert flyt; Dryppfri; Dryppfri; Sakte helling; Rask helling; Avsmalnet; Bredmunn; Annet
pt-PT: Estilo de bico de despejo: Fluxo controlado; Sem gotejamento; Sem gotejamento; Derramamento lento; Derramamento rápido; Afunilado; Boca larga; Outro
sl-SI: Slog izlivnega dulca: Nadzorovan Flow; Brez kapljanja; Brez kapljanja; Počasno nalivanje; Hitro nalivanje; Zožena; Široko ustje; Druga
pt-BR: Estilo de bico direcionador: Fluxo controlado; Sem gotejamento; Sem pingos; Despejo lento; Despejo rápido; Cônico; Abertura larga; Outro
el: Στυλ στομίου ροής: Ελεγχόμενη Flow; Χωρίς σταξίματα; Χωρίς στάλαξη; Αργή ροή; Ταχεία έκχυση; Κωνικό; Με φαρδύ στόμιο; Άλλο